臺灣臺南地方法院民事裁定
111年度家聲抗字第18號
抗  告  人  顏榮宏
相  對  人  顏純鈴
關  係  人  顏洪玉鳳  


            顏勝荃
上列當事人間因聲請監護宣告事件，抗告人對於民國111年1月28
日本院110年度監宣字第603號第一審裁定提起抗告，本院管轄之
第二審合議庭裁定如下：
    主  文
一、抗告駁回。
二、抗告程序費用新臺幣1,000元由抗告人負擔。
    理  由
一、抗告人抗告意旨略以：原裁定指定相對人為受監護宣告之人
    顏文雄之會同開具財產清冊之人，惟相對人曾將受監護宣告
    之人顏文雄名下之土地過戶至自己名下再予以出售，曾有損
    害受監護宣告之人顏文雄利益之情事，客觀上無法公正無私
    協同監護人處理受監護宣告之人顏文雄財產事務並會同開具
    財產清冊，不適任會同開具財產清冊之人，原裁定竟指定相
    對人為會同開具財產清冊之人，實屬不當，應予部分廢棄，
    並指定抗告人為會同開具財產清冊之人等語，並聲明：㈠原
    裁定主文第3項廢棄；㈡上開廢棄部分，指定抗告人為會同開
    具財產清冊之人。　　
二、相對人答辯及關係人顏洪玉鳳、顏勝荃陳述意見意旨略以：
    抗告人應就其主張相對人將受監護宣告之人顏文雄名下之土
    地過戶至自己名下再予以出售損害其利益之事實提出證據證
    明等語。
三、本院之判斷：
（一）經本院審酌全部卷證，認原裁定結果與法律規定相符，應
      予維持，並引用原裁定記載之事實及理由，另就抗告意旨
      敘明理由於後。
（二）抗告人雖據前詞主張相對人不適任受監護宣告之人顏文雄
      之會同開具財產清冊之人云云。惟：
    ⒈按監護宣告事件本質亦屬民事事件，當事人之主張責任及
      證明責任，與一般民事事件相同，而民事訴訟之證明程度
      僅須達「相當之證明」為已足，即主張該事實存在之當事
      人所提出之證據，證明程度已與使法院認定該事實存在之
      心證相當，且優於主張該事實不存在之他造當事人，即應
      認該事實存在，係採優勢證據法則，非如刑事訴訟須對事
      實存在達到「無合理之懷疑」之證明程度。
    ⒉抗告人雖主張：相對人曾將受監護宣告之人顏文雄名下之
      土地過戶至自己名下再予以出售，曾有損害受監護宣告之
      人顏文雄利益之情事云云。惟抗告人就此並未提出任何證
      據證明，經本院發函命其於文到5日內提出相關證據證明
      ，該通知已於民國111年4月21日送達抗告人，有本院111
      年4月18日南院武家喜111年度家聲抗字第18號函（稿）及
      送達證書各1件附卷可憑（見本院卷第51、53頁），抗告
      人迄今仍未提出任何證據證明，揆諸上開說明，本院自無
      從認抗告人上述主張為真實，即無從認相對人有不適任受
      監護宣告之人顏文雄之會同開具財產清冊之人之情事存在
      。
    ⒊況會同開具財產清冊之人之職務僅係會同監護人陳報受監
      護宣告之人之財產清冊，其職務單純，對於受監護宣告之
      人之財產並無代理處分權，監護人亦無需得會同開具財產
      清冊之人協助始得處分受監護宣告之人之財產，故亦無抗
      告人所憂慮可能損及受監護宣告之人顏文雄利益之情事，
      併此指明。
四、綜上所述，本件並無證據證明相對人不適任受監護宣告之人
    顏文雄之會同開具財產清冊之人，故原裁定指定相對人為會
    同開具財產清冊之人，並無違法、不當，自應予維持，抗告
    人仍執前詞指摘原裁定不當，求予部分廢棄改判，為無理由
    ，應予駁回。
五、本件事證已明，兩造其餘攻擊防禦方法及所提證據，經斟酌
    後，核與本件之結論，不生影響，爰不一一論列，附此敘明
    。
六、據上論結，本件抗告為無理由，依家事事件法第97條、非訟
    事件法第46條、第21條第2項、第24條第1項、民事訴訟法第
    495條之1第1項、第449條規定第1項，裁定如主文。
中　　華　　民　　國　　111 　年　　4 　　月　　29　　日
                  家事法庭  審判長法  官  林雯娟
                                  法  官  彭振湘
                                  法  官  游育倫
以上正本係照原本作成。
如不服本裁定，僅得於收受本裁定正本送達後10日內，以違背法
令為理由，向本院提出再抗告狀，並應繳納再抗告裁判費新臺幣
1,000元。
提起再抗告應委任律師或具有律師資格之人；委任有律師資格者
，並應附具律師資格證書及釋明委任人與受任人有民事訴訟法第
466條之1第1項但書或第2項所定關係之文書影本。
中　　華　　民　　國　　111 　年　　4 　　月　　29　　日
                                   書記官 李鎧安